台灣屏東地方法院刑事判決　　　　　　　　　　　　　九十一年度易字第三一一號
　　公　訴　人　臺灣屏東地方法院檢察署檢察官
　　被　　　告　丙○○
　　　　　　　　乙○○
右列被告等因竊盜案件，經檢察官提起公訴（九十一年度偵字第九四五號）及移送併
辦（九十一年度偵字第六四七號），本院判決如左：
    主  文
丙○○共同連續竊盜，處有期徒刑陸月，如易科罰金，以參佰元折算壹日。
乙○○共同連續竊盜，處有期徒刑肆月，如易科罰金，以參佰元折算壹日。
    事  實
一、丙○○、乙○○共同意圖為自己不法所有，基於概括之犯意聯絡，自民國（下同
    ）九十年七月六日起至九十一年一月十七日止，連續在如附表所示之時間、地點
    ，由乙○○騎乘機車搭載丙○○至作案地點，由乙○○把風，丙○○以自備錀匙
    開啟機車電門之方式，共同竊取黃龍妹、陳秋月、許怡珺、江彩瑜、甲○○等人
    所有機車（詳附表），得手後，乙○○、丙○○分別騎乘原車及所竊機車回去，
    丙○○並將竊得機車改裝後出售供己花費。嗣於九十一年一月十七日下午二時三
    十分許，在屏東縣內埔鄉屏東科技大學為警查獲。
二、案經屏東縣警察局內埔分局報請台灣屏東地方法院檢察署檢察官偵查起訴及移送
    併辦。
    理  由
一、右揭犯罪事實，業據被告丙○○、乙○○坦承不諱，核與被害人黃龍妹、陳秋月
    、許怡珺、江彩瑜、甲○○等人所述相符，並據證人葉世鴻於警訊時就被告等竊
    取甲○○機車部分證述明確，復有贓物保領結書四紙附卷可稽。又被告乙○○雖
    另辯稱：伊只是幫忙被告丙○○竊盜，應僅成立竊盜幫助犯云云；惟查，被告二
    人先後五次竊盜犯行，均由乙○○騎乘機車搭載丙○○至竊盜地點，以便竊取得
    手後能各騎一台機車回去，而丙○○下手竊取時，乙○○則在一旁把風，足見乙○○在參與犯罪過程，擔任不可或缺之工作，其等有犯意聯絡與行為分擔，係共
    同正犯無疑，是被告乙○○所辯僅為竊盜之幫助犯云云，洵不足採。本件事證明
    確，被告等犯行堪以認定，應依法論科。
二、核被告等所為，係犯刑法第三百二十條第一項之普通竊盜罪。被告二人有犯意聯
    絡與行為分擔，皆為共同正犯。又被告等多次竊盜犯行，時間緊接，方法相同，
    所犯係構成要件相同之罪名，為連續犯，應依刑法第五十六條之規定，各以一罪
    論並均加重其刑。至移送併辦部分，雖未據起訴，然與已起訴之前揭有罪部分有
    裁判上一罪之連續犯關係，基於公訴不可分原則，亦為起訴效力所及，本院自應
    就該部分加以裁判。爰審酌被告二人之素行、品行、犯罪動機、目的、手段、所
    生損害、犯後態度、被告丙○○主導本案竊盜犯行、被告乙○○尚在就學、年紀
    尚輕等一切情狀，各量處如主文所示之刑，並諭知易科罰金之折算標準。未扣案
    之自備鑰匙一支，業經被告丙○○丟棄而不復存在，此據其供述在卷，爰不另諭
    知沒收。
據上論斷，應依刑事訴訟法第二百九十九條第一項前段，刑法第二十八條、第五十六
條、第三百二十條第一項、第四十一條第一項前段，罰金罰鍰提高標準條例第一條前
段、第二條，判決如主文。
本案經檢察官呂乾坤到庭執行職務。
中      華      民      國    九十一    年      四      月     十五     日
                                    台灣屏東地方法院刑事第一庭
                                        審判長法  官   潘正屏
                                              法  官   林世民
                                              法  官   楊中琪
右正本證明與原本無異。
如不服本判決應於收受本判決送達後十日內向本院提出上訴書狀，其未敘述上訴理由
者，並得於提起上訴後十日內向本院補提理由書狀（均須按他造當事人之人數附繕本
 ）「切勿逕送上級法院」
                                               書記官   謝博興
中    華    民    國     九十一      年      四      月       十七     日
附錄本判決論罪科刑法條：刑法第三百二十條第一項
中華民國刑法第三百二十條
 (普通竊盜罪、竊佔罪)
意圖為自己或第三人不法之所有，而竊取他人之動產者，為竊盜罪，處五
年以下有期徒刑、拘役或五百元以下罰金。
意圖為自己或第三人不法之利益，而竊佔他人之不動產者，依前項之規定
處斷。
前二項之未遂犯罰之。
附表：
編號      犯罪時間、地點                        竊取車輛         被害人
 一   九十年七月六日下午一時許                ＨＴ７－０九三     黃龍妹
  屏東縣鹽埔鄉大仁技術學院
 二   九十年十二月二十六日晚間十時十五分許    ＰＵＷ－六四五     陳秋月
      同右
 三   九十一年一月九日上午十一時五十分許      ＰＶＹ－八二六     許怡珺
      屏東縣內埔鄉屏東科技大學圖書館前
 四   九十一年一月十一日上午十二時許          ＱＱ３－二二三     江彩瑜
      同右
 五   九十一年一月十七日下午二時三十分許       ＳＢ２－０七一    甲○○
      屏東縣內埔鄉屏東科技大學第一餐廳停車場
